臺灣臺北地方法院民事裁定　　　　　　　　96年度破字第58號
　　聲請人　甲○○
上列聲請人聲請破產宣告事件，本院裁定如下：
    主  文
聲請駁回。
聲請程序費用新台幣貳仟元由聲請人負擔。
    理  由
一、本件聲請意旨略以：伊前於民國92 年1月間因精神狀態不佳
    ，經長庚紀念醫院診斷為焦慮症，雖服用藥物控制，然效果
    有限，並無法克制憂鬱及焦躁狀態，而瘋狂刷卡消費及預借
    現金花用，終陷入以債養債、以卡養卡之窘境。伊原任職竹
    家莊有限公司，94年年薪新台幣（下同）377,795元，月薪3
    1,482 元，惟伊因精神狀態不佳及銀行催款，業已離職未再
    謀新職，現已無資力清償所積欠聯邦商業銀行、花旗銀行、
    荷蘭銀行、渣打銀行、安泰商業銀行、慶豐商業銀行及台灣
    新光商業銀行之債務，況各銀行債務協商分期償還之金額過
    高，已逾伊所能負擔額度，縱使與債權銀行協商成功，仍無
    法按期還款，而伊現尚31萬元存在胞姐陳美瑛銀行帳戶，足
    以支付破產程序費用及債務，為此聲請宣告破產云云。
二、按破產，對債務人不能清償債務者，宣告之，破產法第57條
    定有明文。所謂債務人不能清償其債務，係指債務人之財產
    狀態，對於一般金錢債務長久的不能支付而言。債務人能否
    支付，不能僅以債務人之現實財產為標準，必待動員其信用
    、勞力等力量，仍屬資力不足清償債務時，始足當之。
三、經查，本件聲請人積欠銀行債務總額為831,636 元（見本院
    卷第3 頁），雖依稅務電子閘門財產所得調件明細表所示，
    聲請人目前名下無任何資產（見本院卷第26頁至第29頁），
    惟聲請人自陳尚有寄放在陳美瑛帳戶內31萬元，並提出日盛
    銀行存款證明書及陳美瑛證明書在卷可參（見本院卷第19頁
    、第20頁），是聲請人上開現實資產總額，較諸其所負債務
    ，尚不足52萬餘元，聲請人固因一時無法清償全部債務。然
    聲請人現年37歲（59 年5月17日出生），則計算其工作至60
    歲止，尚有23年工作期間，依其先前任職每月至少3 萬餘元
    收入而論，已高於最低生活水準，倘聲請人能節儉花用，必
    有餘款足供分期清償52萬元債務，尚難認聲請人對於其債務
    ，已達長久無法支付之情形。雖聲請人另以其罹患精神疾病
    ，致無法正常工作云云，惟觀諸長庚紀念醫院診斷證明書所
    載：「病人於92年1月3日至本科初診，診斷為焦慮症，以後
    即未再看診，直到94 年8月24日因失眠、情緒低落、自殺念
    頭，而再看診，診斷為憂鬱症，但以後即未看診」等語（見
    本院卷第10頁），雖聲請人於本院審理時稱：伊服用精神藥
    物，現在還在忠孝醫院就診云云，惟經本院向該醫院查詢醫
    療情形，經臺北市聯合醫院以96年8月2日北市醫忠字第0963
    2406900號函覆稱：「個案雖曾於92年4月17日會診過精神科
    （當時因藥物過量於內科病房住院），其餘未在精神科就診
    過」等語（見本院卷第90頁），可見聲請人並未定時至醫院
    接受完整治療，精神科醫生並無法依其服藥及心理諮商成效
    ，評估影響工作能力之程度，則聲請人徒以上開診斷證明書
    ，主張其無法正常工作云云，而自陷於無工作收入情境，顯
    與無勞動能力不合。是本件依聲請人目前情況，尚難逕認其
    已達不能清償債務，揆諸前揭說明，聲請人聲請宣告破產，
    ，為無理由，應予駁回。
四、爰依破產法第5條、民事訴訟法第95條、第78條，裁定如主
    文。
中　　華　　民　　國　　96　　年　　8 　　月　　13　　日
                        民事第一庭法官  傅中樂
以上正本係照原本作成。
如對本裁定抗告，須於裁定送達後10日內向本院提出抗告狀，並
繳納抗告費新台幣1,000元。
中　　華　　民　　國　　96　　年　　8 　　月　　13　　日
                                書記官  吳彩華
